臺灣高等法院交通事件裁定　　　　　　 94年度交抗字第424號
　　抗　告　人
　　即受處分人　甲○○
上列抗告人因違反道路交通管理處罰條例案件，不服臺灣板橋地
方法院，中華民國94年5月12日所為裁定（94年度交聲字第768號
），提起抗告，本院裁定如下：
    主  文
原裁定撤銷，發回臺灣板橋地方法院。
    理  由
一、抗告意旨略以：案發當時，號誌燈固然是紅燈，車子也壓在
    行人穿越道上，但並未繼續前行，應不算是闖紅燈，如有繼
    續前行，請警方提出照片，請求撤銷原裁定等語。
二、原裁定略以：本件異議人於九十四年一月一日十一時三十分
    許，駕駛車號85 81-EA號自小客車行經台九線二一六公里處
    （花東公路富源段），在設有燈光號誌管制之交叉路口違規
    闖紅燈之事實，業據花蓮縣政府警察局執勤員警以科學儀器
    取證舉發，經核對採證相片，該自小客車於紅燈亮起後五點
    八秒時超越停止線，又於六點四秒時以時速十五公里行駛至
    行人穿越道，有花蓮縣警察局花警交字第P00000000 號舉發
    違反道路交通管理事件通知單影本、花蓮縣警察局花警交字
    第09400121120 號函影本及舉發照片二幀在卷可稽，異議人
    並自承號誌燈已變紅燈後，車子壓在行人穿越道上，復將車
    子慢慢向前行駛，已屬闖紅燈之行為，足證異議人駕駛自小
    客車行經有燈光號誌管制交岔路口闖紅燈之事實。因認原處
    分機關依據道路交通管理處罰條例第五十三條規定，裁處罰
    鍰新臺幣二千七百元，並依同條例第六十三條第一項記違規
    點數3點之處分，並無違誤，而駁回異議等語。
三、按道路交通標誌標線號誌設置規則第二百零六條規定：行車
    管制號誌各燈號顯示之意義如左：五、圓形紅燈（一）車輛
    面對圓形紅燈表示禁止通行，不得超越停止線或進入路口。
    据此，車輛於紅燈後未停止，似可分為二種態樣：即超越停
    止線而後停止，與進入路口等情，此觀諸道路交通管理處罰
    條例第五十三條規定：汽車駕駛人，行經有燈光號誌管制之
    交岔路口闖紅燈者，處新臺幣一千八百元以上五千四百元以
    下罰鍰；同法第六十條第二項規定：汽車駕駛人，駕駛汽車
    有左列情形之一，而本章各條無處罰之規定者，處新臺幣九
    百元以上一千八百元以下罰鍰：三　不遵守道路交通標誌、
    標線、號誌之指示者。益臻明確。本案抗告人爭執伊是有超
    越停止線，惟未繼續前進至路口乙節，觀諸舉發照片影本（
    原審卷第十頁），抗告人左側似未進入路口，而右側部分，
    因照片影印模糊，無從辨別是否有路口，或已進入路口？且
    花蓮縣警局函雖指抗告人以時速十五公里行駛（原審卷第九
    頁），惟抗告人否認之，而卷附照片似不能證明有過行人穿
    越道繼續行駛之情節，則究有無繼續行駛之事實？即非明白
    ，此等關乎裁罰適用法律之依據，應予查明，以昭折服，原
    裁定未予究明，遽維持原處分，尚有未洽，是本件抗告為有
    理由，爰撤銷原裁定，發回原法院，另為適法處分。
三、據上論結，應依道路交通案件處理辦法第二十六條，刑事訴
    訟法第四百十三條條前段，裁定如主文。
中　　華　　民　　國　　94　　年　　6　　月　　15　　日
                  交通法庭  審判長法　官  溫耀源
  　　　　　　　　　　　　　　　　法  官  吳  燦
  　　　　　　　　　　　　　　　　法  官  周政達
以上正本證明與原本無異。
不得再抗告。
                                  書記官  陳菊珍
中　　華　　民　　國　　94　　年　　6 　　月　　15　　日
